臺灣臺北地方法院裁定
110年度店秩聲字第5號
原處分機關  新北市政府警察局新店分局

異  議  人
即受處分人  王皓正


上列異議人即受處分人因違反社會秩序維護法案件，對於新北市
政府警察局新店分局於民國110年6月24日所為之處分（新北警店
刑社字第1104113091號）聲明異議，本院裁定如下：
　　主      文
異議駁回。
　　理      由
一、按被處罰人不服警察機關之處分者，得於處分書送達之翌日
    起5日內聲明異議；聲明異議，應以書狀敘明理由，經原處
    分之警察機關向該管簡易庭為之。又簡易庭認為聲明異議無
    理由者，應以裁定駁回之。認為有理由者，以裁定將原處分
    撤銷或變更之。社會秩序維護法第55條、第57條第2 項分別
    定有明文。
二、原處分意旨略以：異議人即受處分人王皓正於民國110年5月
    19日在新北市○○區○○路000號，與第三人何明森因細故發生
    口角，進而演變為相互拉扯互毆，原處分機關乃以異議人違
    反社會秩序維護法第87條第2款之規定，裁處異議人罰鍰新
    臺幣（下同）3,000元。
三、異議意旨略以：異議人與何明森發生爭執，並被對方以甩棍
    毆打，並非如處分書所言「相互鬥毆」。異議人為被害人，
    故向路人求救請求幫忙報警，異議人未違反社會秩序維護法
    第87條第2款規定，不知原處分機關為何對異議人裁罰，為
    此聲請撤銷原處分等語。
四、按互相鬥毆者，處18,000元以下罰鍰，社會秩序維護法第87
    條第2款定有明文。另按社會秩序維護法之立法目的，旨在
    維護公共秩序，確保社會安寧，與刑法之規範保護目的並非
    完全相同。又因普通傷害案件，係屬告訴乃論之罪，如不願
    提出告訴，或雙方互毆未至傷害，致未能追究刑責者，即可
    援引社會秩序維護法第87條第2 款之規定予以處罰（司法院
    81年3 月18日廳刑一字第281 號函、臺灣高等法院暨所屬
    法院95年法律座談會刑事類提案第29號研討結果參照）。
五、經查，異議人雖稱其係遭何明森以甩棍毆打，並非與何明森
    「相互鬥毆」等語，惟異議人於警詢時供稱：「黑衣服的男
    子就出現持甩棍打我，過程中有相互拉扯但甩棍沒有打到我
    」等語（見新北市政府警察局新店分局110年5月20日調查筆
    錄），另何明森於警詢時供稱：我當時先用左手用力推王皓
    正，王皓正起來用雙手抓住我的手，接著我們雙方就開始拉
    扯，我的右側衣袖被他拉破，我則有抓傷他的手臂等語（見
    新北市政府警察局新店分局110年5月20日調查筆錄），此外
    ，在場目擊之胡永慶於警詢中亦證稱：當時是何明森與王皓
    正彼此互相拉扯。何明森先推王皓正的，所以才起衝突，王
    皓正有還手，互相拉扯等語（見新北市政府警察局新店分局
    110年5月20日調查筆錄），參以卷附現場監視器錄影畫面截
    圖照片所示，雙方確有相互拉扯、扭打之情形，堪認異議人
    確有與何明森發生肢體衝突，互相拉扯、毆打，不論是否成
    傷，均屬社會秩序維護法第87條第2款之非行。據此，處分
    機關依社會秩序維護法第87條第2款規定，處以3,000元罰鍰
    ，於法並無違誤，異議人指摘原處分不當，請求撤銷云云，
    為無理由，應予駁回。
六、依社會秩序維護法第57條第2項前段，裁定如主文。
中　　華　　民　　國　　110 　年　　10 　　月　　22 　日
                  臺灣臺北地方法院新店簡易庭
                              法　官  張淑美
以上正本係照原本作成。
本裁定不得抗告。
中　　華　　民　　國　　110 　年　　10　 　月　　 22　日
                              書記官  馮姿蓉